【裁判字號】    97,上訴,1565
【裁判日期】    971119
【裁判案由】    違反毒品危害防制條例
【裁判全文】
臺灣高等法院高雄分院刑事判決        97年度上訴字第1565號
上  訴  人
即  被  告  甲○○
                    （現另案於臺灣高雄監獄執行中）
上列上訴人因違反毒品危害防制條例案件，不服臺灣屏東地方法
院97年度訴字第289 號民國97年7 月31日第一審判決（起訴案號
：臺灣屏東地方法院檢察署96年度毒偵字第1897號），提起上訴
，本院判決如下：
     主  文
上訴駁回。
     事  實
一、甲○○於民國84年間，分別因恐嚇、違反肅清煙毒條例及麻
    醉藥品管理條例案件，經臺灣屏東地方法院（下稱屏東地院
    ）分別判處有期徒刑7 月、3 年2 月及4 月確定，嗣經定應
    執行刑為有期徒刑3 年7 月確定；於85年間又因違反麻醉藥
    品管理條例案件，經屏東地院判處有期徒刑5 月確定；於86
    年間又因違反肅清煙毒條例案件，經屏東地院判處有期徒刑
    3 年6 月確定，上開案件接續執行，於88年2 月4 日假釋出
    獄。嗣於90年間復因施用毒品案件，經裁定送觀察勒戒後，
    經評定認有繼續施用毒品之傾向，再經裁定令入戒治處所施
    以強制戒治，嗣因其戒治成績經評定為合格而經裁定停止戒
    治，所餘戒治期間付保護管束，嗣於91年10月23日保護管束
    期滿，視為強制戒治執行完畢，經臺灣彰化地方法院檢察署
    以91年度戒毒偵字第950 、951 號為不起訴處分確定。又經
    撤銷假釋，執行殘刑4 年1 月，於95年4 月28日縮刑期滿執
    行完畢。詎甲○○仍不知悔改，明知海洛因係毒品危害防制
    條例所列管之第一級毒品，不得非法持有、施用，竟於前開
    強制戒治執行完畢後，5 年內復基於施用第一級毒品海洛因
    之犯意，於96年9 月15日晚間某時許，在其位於屏東縣枋寮
    鄉○○村○○路85號住處，以將海洛因摻水置入針筒注射人
    體之方式，施用第一級毒品海洛因1 次。嗣為警於96年9 月
    18日14時許，在屏東縣枋寮鄉○○村○○路段盤查查獲，並
    自其所駕駛之車牌號碼VW-6265 號自用小客車內扣得殘留有
    第一級毒品海洛因殘渣之藥鏟1 支。
二、案經屏東縣警察局枋寮分局報請臺灣屏東地方法院檢察署檢
    察官偵查起訴。
    理  由
壹、證據能力方面：
    按傳聞法則之重要理論依據，在於傳聞證據未經當事人之反
    對詰問予以核實，乃予排斥，惟若當事人已放棄對原供述人
    之反對詰問權，於法院審判時表明同意該等傳聞證據可作為
    證據，基於證據資料愈豐富，愈有助於真實發現之理念，並
    貫徹刑事訴訟法修法加重當事人進行主義之精神，確認當事
    人對於證據能力有處分權之制度，傳聞證據經當事人同意作
    為證據，法院認為適當者，亦得為證據。另當事人於調查證
    據時，對於傳聞證據表示「沒有意見」、「對於證據調查無
    意見」，而未於言詞辯論終結前聲明異議，應視為已有將該
    等傳聞證據採為證據之同意，此刑事訴訟法第159 條之5 定
    有明文。本件檢察官、被告於本院審理時已分別表示對於全
    案卷證所存證據「同意有證據能力」、「無意見」（見本院
    卷第27至28頁、第37頁），本院復斟酌該等證據並非非法取
    得，亦無證明力明顯過低之情形，以之作為證據，應屬適當
    ，是依刑事訴訟法第159 條之5 第1 項規定，應認該等證據
    均得採為證據。
貳、實體方面：
一、訊據被告甲○○矢口否認有何施用第一級毒品海洛因之犯行
    ，辯稱：伊自前次為警查獲後，並未再施用過海洛因，不知
    為何此次伊的尿液送驗結果仍驗出海洛因陽性反應云云。經
    查：
  (一)被告確有於96年9 月15日晚間某時許，在其位於屏東縣枋寮
    鄉○○村○○路85號住處，以將海洛因摻水置入針筒注射人
    體之方式，施用第一級毒品海洛因1 次之事實，迭據其於偵
    查、原審自承不諱（見偵卷第9 頁、聲羈卷第4 頁、原審卷
    第35頁反面）；參以被告為警查獲時，經採集其尿液送驗結
    果，確呈第一級毒品海洛因陽性反應之情，亦有屏東縣警察
    局枋寮分局偵辦疑似施用毒品尿液檢體送驗代號與真實姓名
    對照表，及正修科技大學超微量研究科技中心尿液檢驗報告
    各1 份在卷可稽（見警卷第23頁、偵卷第24頁），是堪認被
    告此部分之自白，合於事實，而堪認定。
  (二)至被告事後雖翻異前詞，辯稱其並無施用海洛因之行為，係
    因原審法官開庭以國語問案，伊聽不懂所以可能回答有所錯
    誤云云。惟被告並非不諳國語之人，其於本院審理時，亦非
    無法以國語溝通，此為本院審理本案時所知之事項；參以被
    告於本院準備程序時，初係供稱伊根本未於原審自白犯罪，
    然經本院提示偵查及原審筆錄，被告旋即改稱：筆錄這樣記
    載沒有錯誤，但可能是伊說錯了，也有可能是書記官聽錯了
    等語（見本院卷第26頁），前後所述矛盾不一，是足認被告
    此部分所辯，並非事實，而係事後圖卸之詞至明。
  (三)綜上，被告上開所辯，應係事後圖卸之詞，並無足採，本件
    事證已臻明確，被告於前揭時、地，非法施用第一級毒品海
    洛因之犯行，洵堪認定，應予依法論科。
二、被告曾於90年間因施用毒品案件，經法院裁定送觀察勒戒後
    ，經評定認有繼續施用毒品之傾向，再經裁定令入戒治處所
    施以強制戒治，嗣因其戒治成績經評定為合格而經裁定停止
    戒治，所餘戒治期間付保護管束，嗣於91年10月23日保護管
    束期滿，經臺灣彰化地方法院檢察署以91年度戒毒偵字第95
    0 、951 號為不起訴處分確定，有臺灣高等法院被告前案紀
    錄表在卷可按，被告於上開強制戒治執行完畢後，5 年內再
    犯毒品危害防制條例第10條第1 項之罪，應依毒品危害防制
    條例第23條第2 項之規定，予以追訴、處罰。
三、核被告甲○○所為，係犯毒品危害防制條例第10條第1 項之
    施用第一級毒品罪。被告持有第一級毒品後進而施用，其持
    有之低度行為應為施用之高度行為所吸收，故不另論其持有
    第一級毒品罪。又被告於84年間，分別因恐嚇、違反肅清煙
    毒條例及麻醉藥品管理條例案件，經屏東地院分別判處有期
    徒刑7 月、3 年2 月及4 月確定，嗣經定應執行刑為有期徒
    刑3 年7 月確定；於85年間又因違反麻醉藥品管理條例案件
    ，經屏東地院判處有期徒刑5 月確定；於86年間又因違反肅
    清煙毒條例案件，經屏東地院判處有期徒刑3 年6 月確定，
    上開案件接續執行，於88年2 月4 日假釋出獄。嗣經撤銷假
    釋，執行殘刑4 年1 月，於95年4 月28日縮刑期滿執行完畢
    等情，亦有前開臺灣高等法院被告前案紀錄表附卷可稽，其
    於徒刑執行完畢後，5 年以內故意再犯有期徒刑以上之本罪
    ，應依刑法第47條第1 項累犯規定，加重其刑。
四、原審認被告罪證明確，因而適用毒品危害防制條例第10條第
    1 項、第18條第1 項前段，刑法第11條前段、第47條第1 項
    等規定，並審酌被告前因施用毒品，業經強制戒治及徒刑執
    行等程序，竟仍再度施用第一級毒品，足徵被告自制力薄弱
    ，惟念及被告施用毒品係屬自戕性犯罪，且於原審坦認犯行
    等一切情狀，量處有期徒刑10月。復敘明扣案之藥鏟1 支，
    被告雖否認為其所有，然驗出有海洛因成分，有行政院衛生
    署管制藥品管理局鑑定書1 份附卷可憑（見偵卷第24頁），
    與海洛因已不能析離，爰依毒品危害防制條例第18條第1 項
    前段規定，不問屬於犯人與否，宣告沒收銷燬。經核其認事
    用法，均無不合，量刑亦屬允當，被告上訴意旨否認犯罪，
    指摘原判決不當，為無理由，應予駁回。
、本件被告確有於上開時、地，施用第一級毒品海洛因之犯行
    ，業經本院認明如上，是被告聲請將其為警採集之尿液再次
    送驗，並無必要，附此敘明。
據上論結，應依刑事訴訟法第368條，判決如主文。
本案經檢察官張金塗到庭執行職務。
中    華    民    國    97    年    11    月    19    日
              刑事第一庭    審判長法  官  翁慶珍
                                  法  官  莊崑山
                                  法  官  徐美麗
以上正本證明與原本無異。
如不服本判決應於收受本判決後10日內向本院提出上訴書狀，其
未敘述上訴理由者，並得於提起上訴後10日內向本院補提理由書
狀（均須按他造當事人之人數附繕本）「切勿逕送上級法院」。
中    華    民    國    97    年    11    月    19    日
                                  書記官  賴梅琴
附錄本判決論罪科刑法條：
《毒品危害防制條例第10條》
施用第一級毒品者，處 6 月以上 5 年以下有期徒刑。
施用第二級毒品者，處 3 年以下有期徒刑。


司法院資訊處製作；財團法人民間司法改革基金會備份。
